臺灣高雄地方法院刑事判決　　　　　　　96年度易緝字第92號
公　訴　人　臺灣高雄地方法院檢察署檢察官
被　　　告　甲○○
　　　　　　　　　　（另案羈押於臺灣高雄看守所中）
上列被告因詐欺案件，經檢察官提起公訴（90年度偵字第474號）
及移請併案審理，嗣因被告就被訴事實為有罪之陳述，經本院告
知簡式審判程序意旨，並聽取公訴人及被告之意見後，本院合議
庭裁定由受命法官獨任依簡式審判程序審理，判決如下：
    主  文
甲○○連續犯詐欺取財罪，處有期徒刑壹年；減為有期徒刑陸月
，如易科罰金，以銀元參佰元即新臺幣玖佰元折算壹日。
    事  實
一、甲○○基於意圖為自己不法所有之概括犯意，自民國89年7
    、8 月間之某日，向丙○○佯稱欲合夥經營刷卡借錢事業，
    遂邀請丙○○入夥，致丙○○誤信為真，陸續借予小額款項
    予甲○○，期間甲○○亦按期分紅予丙○○共計新臺幣（下
    同）165,300 元，以取信於丙○○，嗣後甲○○再以需要大
    量資金投資上開刷卡借錢業務為由，自89年11月下旬某日起
    至89年12月某日止，連續多次向丙○○要求給付入夥資金，
    致使丙○○因而陷於錯誤，先後分6 、7 次共交付960,000
    元予甲○○，得手後，甲○○旋即逃逸無蹤，丙○○因索款
    無著始知受騙。
二、案經丙○○訴請臺灣高雄地方法院檢察署檢察官偵查起訴。
    理  由
一、按本件被告甲○○所犯係死刑、無期徒刑、最輕本刑為3 年
    以上有期徒刑以外之罪，其於準備程序就前揭被訴事實為有
    罪之陳述，經受命法官告知簡式審判程序之旨，並聽取其與
    公訴人之意見後，本院認無不得或不宜改依簡式審判程序進
    行之處，爰依刑事訴訟法第273 條之1 第1 項、第284 條之
    1 ，裁定本件由受命法官獨任進行簡式審判程序，合先敘明
    。
二、上揭事實，業據被告甲○○於本院審理時坦承不諱，且經告
    訴人即被害人丙○○於偵訊中指訴綦詳，並有被告所開立之
    本票5張、被告於89年11月16日所立具之收據2紙在卷可資佐
    證（見90年度偵字第474 號卷第4 、5 頁、90年度易字第37
    48號卷第44、45頁），足認被告之自白核與事實相符，自可
    採為認定事實之依據，本件事證明確，被告上開詐欺取財犯
    行，堪以認定。
三、查被告行為後，如附表所示之相關法律均業經變更，並俱於
    95年7 月1 日施行，玆經比較結果，裁判時法均未較為有利
    ，從而依刑法第2 條第1 項規定，自應適用各該行為時法，
    亦即修正前法。是核被告所為，係犯刑法第339 條第1 項之
    詐欺取財罪。被告先後多次所為詐欺犯行，時間緊接，方法
    相同，觸犯構成要件相同之罪名，顯係基於概括之犯意反覆
    為之，應依修正前刑法第56條規定論以一罪，並加重其刑。
四、爰審酌被告正值青壯，不思以正當方式賺取財物，竟貪圖不
    法利益而詐騙他人，使告訴人陷於錯誤，交付現金高達96萬
    元，損失非輕，且迄今未與告訴人達成和解，未賠償告訴人
    所受損害，實不宜寬貸，惟念其犯後於本院審理中尚知坦承
    犯行，態度尚佳，及其犯罪之動機、目的、手段、所得利益
    等一切情狀，量處如主文所示之刑。又本件被告犯罪時間均
    在96年4 月24日以前，合於減刑條件，爰依中華民國96年罪
    犯減刑條例第2 條第1 項第3 款之規定，應減其宣告刑2 分
    之1 如主文所示，並諭知易科罰金之折算標準。
五、退併辦部分：
(一)移送併辦意旨略以：被告甲○○於89年12月27日及29日，以
    行動電話數次撥打至被害人丙○○行動電話0000000000號，
    於電話中恐嚇被害人丙○○云：「出門要小心，要叫兄弟打
    他及砸車」等語，致使被害人心生畏懼，因認被告甲○○涉
    犯恐嚇罪嫌，爰移送併辦審理等語。
(二)惟查：被告於本院審理時，堅決否認有為上開恐嚇犯行等語
    （見本院96年度易緝字第92號卷第74頁），且上開併辦之恐
    嚇行為與本案之詐欺行為，二者時間相隔1 個月之久，已難
    率認被告乃係出同一犯意為之，與上開論罪科刑部分自無牽
    連犯之裁判上一罪關係，本院即無從併予審理，應退回由檢
    察官依法辦理，併予敘明。
據上論斷，應依刑事訴訟法第273 條之1 第1 項、第284 條之1
、第299 條第1 項前段，刑法第2 條第1 項前段、第28條、第33
9 條第1 項，修正前刑法（下同）第56條、第41條第1 項前段，
刑法施行法第1 條之1 、廢止前罰金罰鍰提高標準條例第2 條，
中華民國九十六年罪犯減刑條例第2 條第1 項第3 款、第7 條、
第9條，判決如主文。
本案經檢察官乙○○到庭執行職務。
中　　華　　民　　國　　96　　年　　9　　月　　28 　　日
                  刑事第二庭    法　官  錢衍蓁
以上正本證明與原本無異。
如不服本判決應於收受本判決後10日內向本院提出上訴書狀，並
應敘述具體理由，如未敘述上訴理由者，應於上訴期間屆滿後20
日內補提理由書狀於本院（均須按他造當事人之人數附繕本）「
切勿逕送上級法院」。
中　　華　　民　　國　　96　　年　　9 　　月　　28　　日
　　　　　　　　　　　　　　　　書記官  秦富潔
┌─────────────────────────────────────────────────┐
│附表：                                                                                            │
├──────┬─────────────┬─────────────┬───────┬──────┤
│相關變更條文│行為時法（下稱舊法）之內容│裁判時法（下稱新法）之內容│比  較  理  由│備    註    │
├──────┼─────────────┼─────────────┼───────┼──────┤
│刑法第33條第│罰金：（銀元）1 元以上。  │罰金：新臺幣1000元以上…。│罰金刑之下限，│舊法有利    │
│5 款：罰金刑│                          │                          │由銀元10元（亦│            │
│下限變更    │                          │                          │經提高）即新臺│            │
│            │                          │                          │幣30元，提高為│            │
│            │                          │                          │新臺幣1000元  │            │
├──────┼─────────────┼─────────────┼───────┼──────┤
│【易科罰金折│犯最重本刑為5 年以下有期徒│犯最重本刑為5 年以下有期徒│易科罰金折算標│舊法有利    │
│算標準變更】│刑以下之刑之罪，而受6 個月│刑以下之刑之罪，而受6 個月│準由銀元300 元│            │
│修正前刑法第│以下有期徒刑或拘役之宣告…│以下有期徒刑或拘役之宣告者│即新臺幣900 元│            │
│41條第1 項前│得以（銀元，下同）1 元以上│，得以新臺幣1000元、2000元│，提高為以新臺│            │
│段、廢止前罰│3 元以下折算1 日，易科罰金│或3000元折算1 日，易科罰金│幣1000元、2000│            │
│金罰鍰提高標│。依刑法第41條易科罰金…就│。                        │元或3000元折算│            │
│準條例第2 條│其原定數額提高為100 倍折算│                          │1日           │            │
│→現行刑法第│1 日；法律所定罰金數額未依│                          │              │            │
│41條第1 項前│本條例提高倍數，或其處罰法│                          │              │            │
│段          │條無罰金刑之規定者，亦同。│                          │              │            │
├──────┼─────────────┼─────────────┼───────┼──────┤
│【連續犯之刪│連續數行為而犯同一罪名者，│刪除。                    │新法刪除連續犯│被告先後多次│
│除】刑法第56│以一罪論。但得加重其刑二分│                          │之規定。      │之犯行，依新│
│條          │之一。                    │                          │              │法須分論併罰│
│            │                          │                          │              │，依舊法則僅│
│            │                          │                          │              │論一罪，是舊│
│            │                          │                          │              │法有利。    │
├───┬──┼─────────────┴─────────────┴───────┼──────┤
│整體比│舊法│5 年以下有期徒刑、拘役或銀元10,000元即新臺幣30,000元以下、銀元10元即新│舊法最低度刑│
│      │    │臺幣30元以上罰金                                                      │較低，較為有│
│      ├──┼───────────────────────────────────┤利          │
│較結果│新法│5 年以下有期徒刑、拘役或新臺幣30,000 元以下、新臺幣1,000元以上罰金    │            │
└───┴──┴───────────────────────────────────┴──────┘
附錄本判決論罪之法條：
中華民國刑法第339條第1項
意圖為自己或第三人不法之所有，以詐術使人將本人或第三人之
物交付者，處5 年以下有期徒刑、拘役或科或併科1 千元以下罰
金。
